【裁判字號】    96,易,298
【裁判日期】    970624
【裁判案由】    重利等
【裁判全文】
臺灣屏東地方法院刑事判決               96年度易字第298號
公  訴  人  臺灣屏東地方法院檢察署檢察官
被      告  丙○○
            乙○○
上列被告因重利等案件，經檢察官提起公訴（95年度偵字第6342
號），本院判決如下：
    主  文
丙○○連續乘他人急迫貸以金錢，而取得與原本顯不相當之重利
，處有期徒刑陸月，如易科罰金，以銀元佰元即新臺幣玖佰元
折算壹日；減為有期徒刑月，如易科罰金，以銀元佰元即新
臺幣玖佰元折算壹日。又共同連續以加害生命之事，恐嚇他人致
生危害於安全，處有期徒刑捌月；減為有期徒刑肆月，如易科罰
金，以銀元佰元即新臺幣玖佰元折算壹日。應執行有期徒刑陸
月，如易科罰金，以銀元佰元即新臺幣玖佰元折算壹日。
乙○○無罪。
    事  實
一、丙○○基於重利之概括犯意，先後利用己○○、甲○○及綽
    號「戴薇」之不詳姓名成年女子處於急迫之情形下，按附表
    一所示之時間、地點及內容，分別貸予金錢而取得月息33分
    至53分不等，與原本顯不相當之重利。嗣因上開債務人有不
    堪負荷而無力清償者，丙○○竟另起恐嚇危害安全之概括犯
    意，按附表二所示時間、地點及內容，或單獨，或夥同與其
    有上開共同恐嚇犯意聯絡之劉姓成年男子，依序以加害身體
    、生命之事，分別向己○○、甲○○施予恫嚇，致2 人因心
    生畏懼而各生危害於身體、生命安全。嗣為警據報，於民國
    95年7 月24日持本院核發之搜索票至丙○○位於屏東市○○
    路95之2 號12樓之2 之住處內搜索，並扣得如附表三所示之
    物而查獲。
二、案經屏東縣警察局屏東分局報告臺灣屏東地方法院檢察署檢
    察官偵查起訴。
    理  由
壹、有罪部分
一、證據審查部分：
  (一)按被告以外之人（含證人、鑑定人、告訴人、被害人、共同
    被告等）於審判外之言詞或書面陳述，除法律有規定者外，
    不得作為證據，刑事訴訟法第159 條第1 項定有明文；又被
    告以外之人於審判外之陳述雖不符刑事訴訟法第159 條之1
    至之4 等4 條之規定，而經當事人於審判程序同意作為證據
    ，法院審酌該言詞陳述或書面陳述作成時之情況，認為適當
    者，亦得為證據，刑事訴訟法第159 條之5 第1 項著有規定
    。其立法意旨在於傳聞證據未經當事人之反對詰問予以核實
    ，原則上即予排除，惟若當事人於審判程序中表明同意納入
    該等傳聞證據而放棄反對詰問權，基於尊重當事人對傳聞證
    據之處分能力，並豐富證據資料、強化言詞辯論，促進訴訟
    程序進行以達真實發見之理念，上開傳聞證據亦均有證據能
    力。
  (二)本件公訴人提出證人己○○、甲○○、李門環、李永發於警
    詢及偵查中經檢察事務官詢問時所為陳述等證據方法，除經
    被告丙○○於本院最後一次審理期日明示同意納入本院供審
    理判斷之證據（本院卷第143 頁），依其製作係警員在日常
    辦公所在之警局內，或檢察事務官在地方法院檢察署所在處
    所之詢問室內依法詢問，並均以全程錄音方式擔保過程之正
    當性，詢畢並由受詢人審視記載內容後簽名以示與所述意旨
    相符，就己○○於檢察事務官詢問時所為陳述，猶係在被告
    丙○○同時在庭之情形下所為，嗣後並予其當庭表示意見之
    機會（偵卷第34頁），不當製作之可能性極低，均應認為有
    證據能力。
二、訊據被告丙○○於本院審理時，雖坦承前揭時地借款新臺幣
    （下同）20,000元予己○○之事實，然矢口否認曾向己○○
    要求利息，並否認有借款予甲○○、「戴薇」，及對己○○
    、甲○○有出手毆打或出言恐嚇之行為。惟查，被告丙○○
    利用己○○、甲○○、「戴薇」等人急迫之機會，按附表一
    編號(一)、(二)、(三)所示時、地及內容，貸予金錢並取得顯不相
    當利息之事實，除分別據證人己○○於警詢及偵查中經檢察
    事務官詢問時、證人即為己○○擔任借款保證人之李門環、
    證人即李門環之父，並為己○○清償20,000元之人李永發於
    警詢中，及證人甲○○於本院審理時到庭具結後證述在卷，
    復有附表三所示前揭時地扣自被告丙○○住處，其因借款予
    己○○而取得之本票、借據、身分證、健保卡影本，及甲○○受「戴薇」委託轉交之本票等物在卷可稽。衡情，被告丙○○於本院審理時既自承證人己○○乃其相識多年之友人，
    證人甲○○並因在「東大洋酒」工作而與經常前往該址聊天
    、購物，甚或客串支援送貨之被告丙○○熟識，復無深仇大
    恨，原已無橫加誣攀、媾陷之動機，證人甲○○於本院審理
    時所為證言，並已經具結以為真實性之擔保，猶欠缺為羅織
    被告丙○○以重利、恐嚇等輕罪而自陷於偽證重罪罪責之理
    ，是渠等證言，均堪採信。被告丙○○前揭犯行，堪予認定
    。本件被告犯罪事證已臻明確，應依法論科。
三、按行為後法律有變更者，適用行為時之法律。但行為後之法
    律有利於行為人者，適用最有利於行為人之法律，刑法第2
    條第1 項定有明文。本件被告丙○○前揭向被害人索取重利
    及施予恐嚇行為之前，刑法即已修正，惟經總統以華總一義
    字第09400014901 號令公布自95年7 月1 日施行。刑法施行
    法亦於95年6 月14日由總統公布，於95年7 月1 日施行。因
    修正後之刑法第2 條第1 項規定，係規範行為後法律變更所
    生新舊法律比較適用之準據法，於刑法修正施行後，應適用
    修正後刑法第2 條第1 項之規定為「從舊從輕」之比較。而
    於比較時，則應併就罪刑有關之共犯、未遂犯、想像競合犯
    、牽連犯、連續犯、結合犯，以及累犯加重、自首減輕暨其
    他法定加減原因（如身分加減）與加減比例等一切情形，本
    於統一性及整體性原則，綜其全部罪刑之結果而為比較（最
    高法院95年5 月23日刑事庭第8 次會議決議參照）。前揭被
    告丙○○所為犯行涉及法律變更部分如下：
  (一)按刑法第344 條之法定刑：修正後刑法第33條第5 款規定:
    「罰金: 新臺幣1,000 元以上，以百元計算之。」修正前之
    刑法同條款則規定: 「罰金：1 元以上」（依罰金罰鍰提高
    標準條例第1 條規定應為銀元10元，即新臺幣30元）。故依
    修正後之規定，刑法第344 條之法定刑下限已經提高，新舊
    法比較結果，以修正前之舊法對被告較為有利。
  (二)刑法第28條共同正犯之規定經修正後，係將舊法「實施」修
    正為「實行」，修正後僅共同實行犯罪行為始成立共同正犯
    ，經比較適用之結果，於被告並無有利或不利之別。
  (三)刑法第41條第1 項前段：刑法修正前，被告如犯最重本刑為
    5 年以下有期徒刑以下之刑之罪，而受6 個月以下有期徒刑
    或拘役之宣告，依刑法第41條第1 項前段及罰金罰鍰提高標
    準條例第2 條規定，得以銀元300 元即新臺幣900 元折算1
    日易科罰金。惟依修正後之同條項規定，則以新臺幣1,000
    元、2,000 元或3,000 元折算1 日而易科罰金，兩相比較，
    自以修正前之舊法對被告較為有利。
  (四)刑法修正前後，宣告多數有期徒刑者，均係於各刑中之最長
    期以上，各刑合併之刑期以下，定其刑期。惟修正前係規定
    合併刑期不得逾20年，修正後則延長至30年，修正後之規定
    並未有利於被告，依刑法第2 條第1 項前段規定，仍應適用
    行為時即修正前之規定定其應執行之刑。
  (五)經綜合比較新舊刑法之規定後可知，修正後之刑法規定並未
    較有利於被告，依刑法第2 條第1 項前段規定，仍應適用被
    告行為時之刑法規定處斷。
四、核被告丙○○如附表一編號(一)、(二)、(三)所為，均係犯刑法第
    344 條重利罪。如附表二編號(一)、(二)、(三)所為，則均犯刑法
    第305 條恐嚇危害安全罪。公訴意旨於起訴書原以被告丙○○如附表二編號(二)、(三)部分，即對甲○○所為恐嚇行為，所
    犯為刑法第346 條恐嚇取財罪，嗣已經公訴檢察官於本院審
    理時變更法條為刑法第305 條恐嚇危害安全罪，本院自無庸
    再為變更，附此敘明。被告丙○○就附表二編號(二)、(三)所示
    對甲○○為恐嚇之犯行，均與該劉姓成年男子有犯意聯絡及
    行為分擔，均為共同正犯。被告丙○○上開連續3 次重利犯
    行，時間緊接，手法相同，觸犯構成要件同一之罪名，顯係
    基於概括犯意反覆為之，為連續犯，應依修正前刑法第56條
    規定論以連續重利罪，並加重其刑。又其上開連續3 次恐嚇
    危害身體及生命安全犯行，時間緊接，手法相同，觸犯構成
    要件同一之罪名，顯係基於概括犯意反覆為之，為連續犯，
    應依修正前刑法第56條規定論以共同連續恐嚇危害生命安全
    罪，並加重其刑。被告丙○○為重利犯行後，因被害人無力
    清償而另行起意恐嚇，其所犯連續重利犯行與共同連續恐嚇
    危害生命安全犯行間，犯意各別，行為互殊，所犯構成要件
    有異，應論以數罪並予分論併罰。
五、爰審酌被告丙○○之年齡、品行、知識能力、犯罪動機、手
    段、情狀、對於法益所生侵害之程度，其為69年7 月23日出
    生、受有國中畢業教育程度、以在市場送貨為業之人，有年
    籍資料在卷可參，本件犯罪時年25歲，於本件犯行前，甫因
    犯竊盜罪而為警查獲，嗣已經本院95年度簡字第287 號判處
    拘役20日確定，業於95年7 月3 日易科罰金執行完畢，有臺
    灣高等法院被告前案紀錄表及臺灣屏東地方法院檢察署刑案
    資料查註紀錄表各1 份在卷可按，素行欠佳，茲其為貪圖高
    利而犯罪，對象多為熟識之友人，取利高達每月33分至53分
    ，造成被害人負擔沈重之程度，又以毆打及對女子暗示於深
    夜騎車之際將予不利之手段予以恫嚇，對於被害人安全所生
    危害之情節，及其犯罪經指證歷歷而仍百般巧辯，依現有卷
    證尚無從認為有何悔悟意思之犯後態度等一切情狀，分別量
    處如主文所示之刑，並就所犯連續重利罪部分諭知易科罰金
    之折算標準。
六、本件被告犯罪時間在96年4 月24日以前，所犯為刑法第305
    條恐嚇危害安全罪、第344 條重利罪，其恐嚇危害安全罪部
    分並經諭知未逾1 年6 月之有期徒刑，均合於減刑條件，爰
    依中華民國96年罪犯減刑條例第2 條第1 項第3 款、第10條
    第1 項規定，各減其刑期2 分之1 ，並依修正前刑法第51條
    第5 款規定，定其應執行之刑，及依修正前刑法第41條第1
    項前段規定，諭知易科罰金之折算標準，以資懲儆。
七、如附表三所示己○○簽發之本票、借據，及身分證、健保卡
    影本、「戴薇」簽發之本票，依其性質乃被害人為向被告丙○○借款而提出供擔保使用之物，尚非因被告持有而發生所
    有權之移轉，爰不另為沒收之諭知，併此敘明。
八、另罰金罰鍰提高標準條例第2 條因上開修正後刑法第41條已
    就易科罰金之折算標準予以明文而無存在必要，於95年5 月
    17日經修正刪除，95年7 月1 日生效，然本件既仍適用修正
    前刑法第41條第1 項前段之規定定被告易科罰金之折算標準
    ，自仍應適用修正前罰金罰鍰提高標準條例第2 條之規定提
    高折算之罰金數額，茲為免與刑法第41條第1 項修正施行後
    所定易科罰金折算標準改採新臺幣計算產生混淆，爰依現行
    法規所定貨幣單位折算新臺幣條例第2 條敘明其易科罰金應
    折算新臺幣之數額，附此敘明。
九、臺灣屏東地方法院檢察署95年度偵字第6714號移送併辦意旨
    另以被告丙○○於94年11月1 日間，另與庚○○（已經本院
    另案判決確定）共同基於重利之犯意聯絡，乘經營「恆康藥
    局」之丁○○○急迫之際，借予200,000 元，並約定每10天
    利息3 萬元，陸續向其索取5 期共15萬元，而與原本顯不相
    當之重利，嗣95年1 月12日，被告丙○○並將丁○○○簽發
    之本票送請本院民事庭聲請裁定，因認其涉犯刑法第344 條
    重利罪嫌，並與前開經論罪部分有裁判上一罪關係云云，移
    送本院併辦。惟按，犯罪事實應依證據認定，無證據不得認
    定其犯罪事實；不能證明被告犯罪者，應諭知無罪之判決，
    刑事訴訟法第154 條第2 項、第301 條第1 項分別定有明文
    。本件併辦意旨以被告丙○○涉犯前揭犯行，無非以證人戊○○於檢察事務官詢問時證稱：伊借給丁○○○60萬元，沒
    有放高利貸；伊沒有向丙○○借身分證，那天裁定是丙○○
    去的云云，與被告丙○○所辯其以身分證借予戊○○等語不
    符，且委託書非申請本票裁定所需，戊○○竟將40萬元債權
    交予他人名義裁定，未收執契約，反出具委託書，顯與常情
    有違云云為其論據，然經證人即被害人丁○○○於本院審理
    中到庭證述並為指認時，不僅證稱借款給伊的人只有「陳先
    生」1 人（本院卷第77頁反面），惟當時所見該名自稱「陳
    先生」之人非被告丙○○，而係當庭坐在旁聽席之戊○○（
    本院卷第78頁），另經證人戊○○同一期日證述時，亦證稱
    本件嗣後出面向被害人催討欠款之人為其弟辛○○（本院卷
    第80頁），另證人即前開檢察官另案起訴與被告丙○○共同
    犯本件犯行之人庚○○於本院審理時，猶到庭證稱與其共同
    前往向丁○○○催討欠款之人為辛○○而非被告丙○○等語
    （本院卷第144 頁反面），與前述2 名證人此部分所證，尚
    能呼應，此外，本件既無其他事證可認被告丙○○除經以其
    名義聲請本票裁定外，確曾參與此部分重利犯行，則前開聲
    請併辦意旨即屬不能證明，尚難認與本件被告丙○○上開經
    論罪部分之犯行有裁判上一罪關係，自非本院所得併予審究
    ，應退由原檢察官另行卓辦，附此敘明。
貳、無罪部分：
一、公訴意旨另以：被告乙○○與被告丙○○（已經論究如上）
    共同基於重利之概括犯意聯絡，以被告乙○○位於屏東市○○路○段715 號住處為據點，由丙○○尋找急需用錢之不特
    定人貸與金錢及收取利息，再由乙○○提供資金之分工方式
    ，共同經營地下錢莊，而有下列之人因需金錢應急，乃向丙○○接洽商借，被告乙○○與被告丙○○二人即乘下列之人
    急迫之際而於下列時、地貸予金錢，並收取與原本顯不相當
    之利息，而為下列之重利行為：(一)被告己○○於95年1 月5
    日下午2 時許，向被告丙○○借款2 萬元，被告丙○○則於
    預扣3 千元利息後，在屏東市○○路藍天撞球場內，將1 萬
    7 千元交予己○○，並約定以每10日為1 期，向被告己○○
    收取利息3 千元，即月息約53分之重利，另由己○○先後簽
    發面額為4 萬元及2 萬元之本票各1 紙（4 萬元之本票未扣
    案）、借據、身份證及健保卡影本各1 張交予被告丙○○作
    為擔保。(二)甲○○於95年3 月31日，向被告丙○○借款3 萬
    元，被告丙○○亦預扣3,000 元利息後，在屏東市○○街OK
    超商前，將2 萬7 千交予甲○○，並以每10日為1 期，向甲○○收取利息3 千元，即月息約33分之重利，另由甲○○開
    立面額為6 萬元之本票1 紙（未扣案）予被告丙○○作為擔
    保。(三)有真實姓名、年籍不詳自稱「戴薇」之成年女子（下
    稱戴薇）經由甲○○之介紹，於95年3 月17日，向被告丙○○借款6 萬元，被告丙○○則先預扣9 千元利息後，在不詳
    地點，將5 萬1 千予戴薇，並以每10日為1 期，向戴薇收取
    利息9 千元，即月息約53分之重利，戴薇則簽發面額為6 萬
    元之本票1 紙請甲○○轉交給被告丙○○作為擔保。惟被告
    丙○○稱戴薇所開立之本票面額不符，拒絕收執等情，因認
    被告乙○○涉犯刑法第344條重利罪嫌而提起公訴。
二、按犯罪事實應依證據認定，無證據不得認定其犯罪事實；不
    能證明被告犯罪者，應諭知無罪之判決，刑事訴訟法第154
    條第2 項、第301 條第1 項分別定有明文。又認定犯罪事實
    所憑之證據，雖不以直接證據為限，間接證據亦包括在內，
    然而無論直接證據或間接證據，其為訴訟上之證明，須於通
    常一般之人均不致有所懷疑，而得確信其為真實之程度者，
    始得據為有罪之認定，倘其證明尚未達到此一程度，而有合
    理之懷疑存在而無從使事實審法院得有罪之確信時，即應由
    法院為諭知被告無罪之判決，最高法院著有76年臺上字第49
    86號判例可資參照。
三、訊據被告乙○○於本院審理時，對於公訴意旨指述之犯行均
    堅詞否認，茲本件除據證人即被害人己○○於警詢中證稱伊
    與被告乙○○並不認識，前開犯行均為被告丙○○1 人所為
    （警卷第53頁）外，縱證人甲○○於本院審理時，就被告乙○○有關部分之證述，亦僅表示伊就代「戴薇」清償欠款之
    方式，係將6 萬元送往被告乙○○位於屏東市○○路○段71
    5 號之住處交予之，當時在場尚有一對夫婦等語，對其自己
    與「戴薇」向被告丙○○借款及經催討，甚至遭恐嚇過程之
    陳述，則均未就被告乙○○有何具體犯行之指述，此外，依
    其他現有卷證，亦未見有可資具體證明被告乙○○曾經參與
    此部分公訴意旨指述犯行之事實，況證人甲○○前開片面就
    被告乙○○所為而與重利罪構成要件行為無直接關連之陳述
    縱令為真，是否即足認定被告乙○○有前開公訴意旨指述之
    犯行，要非無疑。
四、綜上所述，本件既不能證明被告乙○○有公訴意旨指述之重
    利犯行，揆諸前開說明，自應認為不能證明被告犯罪，應為
    被告乙○○無罪之諭知。
據上論斷，應依刑事訴訟法第299 條第1 項前段、第301 條第1
項前段，刑法第2 條第1 項、94年2 月2 日修正公布前刑法第28
條、第56條、刑法第305 條、第344 條、94年2 月2 日修正公布
前刑法第41條第1 項前段、第51條第5 款，罰金罰鍰提高標準條
例第1 條前段、修正前罰金罰鍰提高標準條例第2 條，現行法規
所定貨幣單位折算新臺幣條例第2 條，中華民國96年罪犯減刑條
例第2 條第1 項第3 款、第7 條、第10條第1 項，判決如主文。
中    華    民    國    97    年    6     月    24    日
                  刑事第二庭  審判長法  官  黃國永
                                    法  官  蘇碧珠
                                    法  官  陳松檀
以上正本證明與原本無異。
如不服本判決應於收受本判決送達後10日內向本院提出上訴書狀
，其未敘述上訴理由者，並得於提起上訴後10日內向本院補提理
由書狀（均須按他造當事人之人數附繕本）「切勿逕送上級法院
」
中    華    民    國    97    年    6     月    24    日
                                    書記官  林祥玉
附錄本案論罪法條全文：
中華民國刑法第305條
以加害生命、身體、自由、名譽、財產之事，恐嚇他人致生危害
於安全者，處2 年以下有期徒刑、拘役或3 百元以下罰金。
中華民國刑法第344條
乘他人急迫、輕率或無經驗貸以金錢或其他物品，而取得與原本
顯不相當之重利者，處1 年以下有期徒刑、拘役或科或併科1 千
元以下罰金。
【附表一】
┌─┬────┬──────┬─────────┬────────────┬──────────────────┐
│  │ 被害人 │ 時間／地點 │條件（新臺幣／元）│        借款經過        │              清償情形              │
├─┼────┼──────┼─────────┼────────────┼──────────────────┤
│  │        │95年1 月5 日│本金20,000元，預扣│利用己○○因向銀行辦理個│己○○連同預扣利息共計按期繳納利息4 │
│  │        │下午2 時許  │利息3,000 元（實借│人貸款，急需手續費一筆而│期，嗣經丙○○要求，於95年2 月8 日簽│
│(一)│ 己○○ ├──────┤17,000元）；約定以│處於急迫之情狀下，於上開│發如附表三編號(一)所示本票交付之，迄因│
│  │        │屏東市○○路│每10日為1 期，每期│時地，以李門環為保證人而│無力清償，於95年2 月28日由李門環之父│
│  │        │藍天撞球場內│利息3,000 元      │按上開條件借款予己○○  │李永發代為清償20,000元予丙○○      │
├─┼────┼──────┼─────────┼────────────┼──────────────────┤
│  │        │95年3 月31日│本金30,000元，預扣│利用甲○○因協助經營酒類│甲○○經依前開條件繳息2 期後，於95年│
│(二)│ 甲○○ ├──────┤利息3,000 元（實借│生意友人進貨，急需周轉貨│4 月20日或21日，在丙○○位於屏東市公│
│  │        │屏東市○○街│27,000元）；每期10│款之機會，於上開時地以該│勇路95-2號12樓之2 之住處內，將全部借│
│  │        │OK便利超商前│日，利息3,000 元  │條件借款並交付予甲○○  │款還清                              │
├─┼────┼──────┼─────────┼────────────┼──────────────────┤
│  │        │95年3 月17日│本金60,000元，預扣│經甲○○介紹，於上開時地│「戴薇」於清償2 、3 個月後，因無力清│
│  │        │下午某時    │利息9,000 元（實借│以該條件借款並交付予急需│償而避不見面，嗣經丙○○夥同劉姓成年│
│(三)│「戴薇」├──────┤51,000元）；約定每│資金周轉之「戴薇」，另於│男子轉向甲○○催討（過程由附表二所示│
│  │        │屏東市○○路│10日1 期，每期利息│當晚7 時許，由甲○○轉交│），始由甲○○代為清償60,000元      │
│  │        │某處辦公室  │9,000 元          │附表三編號(五)本票予丙○○│                                    │
└─┴────┴──────┴─────────┴────────────┴──────────────────┘
【附表二】
┌─┬────┬──────┬──────┬──────────────────────────────────┐
│  │ 被害人 │  時    間  │  地    點  │                            犯罪事實                                │
├─┼────┼──────┼──────┼──────────────────────────────────┤
│  │        │95年2 月15日│屏東市○○路│丙○○因己○○無法如期償還上開本利，於左列時地前往己○○位於該址之住│
│(一)│ 己○○ │上午11時許  │375巷46之3號│處，以毆打其左臉及鼠蹊部（傷害部分未據告訴），並恫稱：再還不出錢，還│
│  │        │            │            │要再予毆打等語，以此加害身體之事致己○○因心生畏懼，逃往友人家中躲避│
│  │        │            │            │而生危害於身體安全                                                  │
├─┼────┼──────┼──────┼──────────────────────────────────┤
│  │        │95年6 月7 日│屏東市○○路│丙○○因「戴薇」未如期償還上開本利即避不見面，乃於左列時地夥同劉姓成│
│(二)│ 甲○○ │晚上7 時許  │548 號「東大│年男子轉向介紹人甲○○催討，並恫稱：如果再不還錢會死得很難看；欠錢還│
│  │        │            │洋酒」      │還錢，不然晚上12點下班，騎車在路上不知道會發生何事等，以加害生命為內│
│  │        │            │            │容之話語，致甲○○因心生畏懼而生危害於生命安全                      │
├─┼────┼──────┼──────┼──────────────────────────────────┤
│  │        │95年6 月15日│            │                                                                    │
│(三)│ 甲○○ │晚上7 時許  │  同    上  │              同                                上                  │
│  │        │            │            │                                                                    │
│  │        │            │            │                                                                    │
└─┴────┴──────┴──────┴──────────────────────────────────┘
【附表三】
┌─┬─────┬──┬──────────────────┐
│  │  名  稱  │數量│        備                註        │
├─┼─────┼──┼──────────────────┤
│(一)│本票      │1 張│發票人：己○○、發票日：95年2 月8 日│
│  │          │    │面額：20,000元、票號：NO.461838 號  │
├─┼─────┼──┼──────────────────┤
│(二)│借據      │1 張│借款人：己○○、借款日：95年2 月8 日│
│  │          │    │金額：20,000元                      │
├─┼─────┼──┼──────────────────┤
│(三)│身分證影本│1 張│所有人：己○○                      │
├─┼─────┼──┼──────────────────┤
│(四)│健保卡影本│1 張│所有人：己○○                      │
├─┼─────┼──┼──────────────────┤
│(五)│本票      │1 張│發票人：戴薇  、發票日：95年3 月17日│
│  │          │    │面額：60,000元、票號：NO.732422 號  │
└─┴─────┴──┴──────────────────┘


司法院資訊處製作；財團法人民間司法改革基金會備份。
